# 求助陈版主，签字冷却期的疑问

提问人：liuweisheng 时间：2022-10-17 19:15:56
A注会签署一家城投债公司年报，签署年份为2017/2018/2019/2021（ 2020 年漏签一年）
2022 年如果签字是否满足独立性 5 年的要求。谢谢版主解惑

回答人：chenyiwei
根据《中国注册会计师职业道德守则第 4 号——审计和审阅业务对独立性的要求（ 2020 年 12 月 17 日修订）》：
第一百一十三条 如果审计客户属于公众利益实体，会计师事务所任何人员担任下列一项或多项职务的累计时间不得超过五年：
（一）项目合伙人；
（二）项目质量复核人员；
（三）其他属于关键审计合伙人的职务。
任期结束后，该人员应当遵守本章第四节有关冷却期的规定。此外，在任期内，如果某人员继担任项目合伙人之后立即或短时间内担任项目质量复核人员，可能因自我评价对客观公正原则产生不利影响，该人员不得在二年内担任该审计业务的项目质量复核人员。
第一百一十四条 注册会计师担任本守则第一百一十三条第（一）项至第（三）项所述职务的时间应当累计计算，除非该人员不再担任这些职务的期间达到最短时间要求，否则累计期间不得清零并重新计算。最短时间要求应当是一个连续的期间，至少等于该人员所适用的冷却期。根据本守则第一百一十八条的规定，该人员担任的职务不同，冷却期的长度也不同，具体来说，某人员适用的冷却期应当根据该人员不再担任相应职务前所担任的职务来确定。
例如，如果某人员担任某个审计客户的项目合伙人三年，之后被调离该审计项目组二年，则该人员最多只能继续担任该审计业务的关键审计合伙人二年（即五年减去累计的三年）。在此之后，该人员必须遵守有关冷却期的规定。
据此，该注会在 2022 年可以再签字一年，但因签字年限已达到累计五年，故从 2023 年度开始应按规定进入冷却期。